臺灣屏東地方法院刑事判決　　　　　　　110年度易字第473號
公　訴　人　臺灣屏東地方檢察署檢察官
被　　　告　張家豪



上列被告因詐欺案件，經檢察官提起公訴（109 年度偵字第0000
0 號，110 年度偵字第780 、880 、1207、1367、1420、1965、
3058、3757號）及移送併辦（110 年度偵字第4679、4791、6303
、6921號），嗣被告就被訴事實為有罪之陳述，經本院告知簡式
審判程序之旨，並聽取當事人之意見後，由本院合議庭裁定改由
受命法官獨任進行簡式審判程序，判決如下：
    主  文
張家豪幫助犯洗錢防制法第十四條第一項之一般洗錢罪，處有期
徒刑陸月，併科罰金新臺幣拾萬元，罰金如易服勞役，以新臺幣
壹仟元折算壹日。
未扣案之犯罪所得新臺幣陸仟元沒收，於全部或一部不能沒收或
不宜執行沒收時，追徵其價額。
    事  實
一、張家豪可預見將金融機構帳戶存摺、網路銀行帳號及密碼等
    帳戶資料提供他人，可能作為詐欺取財之工具，用以收受、
    轉出及提領詐欺所得財物，且他人提領後即掩飾、隱匿詐欺
    所得財物之去向、所在，產生遮斷資金流動軌跡以逃避國家
    追訴、處罰之效果，仍基於幫助一般洗錢及詐欺取財之不確
    定故意，於民國109 年8 、9 月間某日，以每一金融機構帳
    戶新臺幣（下同）3,000 元之代價，先透過網路遊戲之私訊
    對話告知真實姓名、年籍不詳之詐欺集團成員其所申辦之凱
    基商業銀行帳號00000000000000號帳戶（下稱凱基帳戶）及
    臺灣土地銀行帳號000000000000號帳戶（下稱土銀帳戶）之
    網路銀行帳號及密碼，再至屏東縣屏東市民生路某處之統一
    超商，先後將凱基帳戶及土銀帳戶之存摺，寄送與真實姓名
    、年籍不詳之詐欺集團成員，並獲得價值共6,000 元之遊戲
    點數。嗣該真實姓名、年籍不詳之詐欺集團成員取得上開帳
    戶之存摺及網路銀行帳號、密碼後，即共同意圖為自己不法
    之所有，基於一般洗錢、詐欺取財之犯意聯絡，以如附表所
    示之方式，分別詐騙如附表所示之陳奕彣等22人，致渠等均
    陷於錯誤，而於如附表所示之時間，將如附表所示之款項匯
    入張家豪如附表所示之銀行帳戶。
二、案經曹艷軍、賴禹璇、劉慧君、王若芳、江佳珍、陳隆美訴
    由屏東縣政府警察局屏東分局、枋寮分局，黃琪瑾訴由臺北
    市政府警察局大同分局，李宜靜、張紋瑄、鄧傑仁訴由金門
    縣政府警察局金城分局，李如茵、何湘芸訴由苗栗縣政府警
    察局竹南分局，陳巧莉、周靜華、黃孟珍訴由新北市政府警
    察局蘆洲分局、三重分局暨陳奕彣、楊濤瑋、王澧全訴由高
    雄市政府警察局鼓山分局、桃園市政府警察局中壢分局報請
    臺灣屏東地方檢察署檢察官偵查起訴。
    理  由
一、上開犯罪事實，業據被告張家豪於警詢、偵查及本院審理中
    坦承不諱（見金城警刑字第0000000000號卷第1 至5 頁、中
    市警烏分偵字第1100002984號卷第3 至7 頁、屏警分偵字第
    00000000000 號卷第3 至8 頁、高市警鼓分偵字第00000000
    000 號卷第5 至8 頁、屏警分偵字第00000000900 號卷第3
    至10頁；109 年度偵字第10722 號卷第27至31、37至43頁、
    110 年度偵字第1420號卷第163 至165 頁、110 年度偵字第
    4679號卷第7 至15頁；本院卷第127 至139 、163 頁），並
    有被告之臺灣土地銀行屏東分行109 年11月11日屏東字第10
    90004481號函暨附件列印印鑑卡資料、客戶序時往來明細查
    詢1 份、凱基商業銀行股份有限公司109 年12月15日凱銀集
    作字第10900039269 號函暨附件開戶申請書、自動化服務約
    定轉帳帳號申請（變更）書、交易明細資料1 份（見屏警分
    偵字第00000000000 號卷第35至47、75至92頁）及附表「證
    據及出處」欄所示之證據在卷可稽（詳見附表證據及出處欄
    ），足認被告之任意性自白與事實相符，堪為論罪科刑之依
    據；本案事證明確，被告上開犯行堪以認定，應予依法論科
    。
二、論罪科刑：
㈠、按刑法第30條之幫助犯，係以行為人主觀上有幫助故意，客
    觀上有幫助行為，即對於犯罪與正犯有共同認識，而以幫助
    意思，對於正犯資以助力，但未參與實行犯罪之行為者而言
    。幫助犯之故意，除需有認識其行為足以幫助他人實現故意
    不法構成要件之「幫助故意」外，尚需具備幫助他人實現該
    特定不法構成要件之「幫助既遂故意」，惟行為人只要概略
    認識該特定犯罪之不法內涵即可，無庸過於瞭解正犯行為之
    細節或具體內容。此即學理上所謂幫助犯之「雙重故意」。
    金融帳戶乃個人理財工具，依我國現狀，申設金融帳戶並無
    任何特殊限制，且可於不同之金融機構申請多數帳戶使用，
    是依一般人之社會通念，若見他人不以自己名義申請帳戶，
    反而收購或借用別人之金融帳戶以供使用，並要求提供提款
    卡及告知密碼，則提供金融帳戶者主觀上如認識該帳戶可能
    作為對方收受、提領特定犯罪所得使用，對方提領後會產生
    遮斷金流以逃避國家追訴、處罰之效果，仍基於幫助之犯意
    ，而提供該帳戶之提款卡及密碼，以利洗錢實行，仍可成立
    一般洗錢罪之幫助犯。故行為人提供金融帳戶提款卡及密碼
    予不認識之人，固非屬洗錢防制法第2 條所稱之洗錢行為，
    不成立一般洗錢罪之正犯；然行為人主觀上如認識該帳戶可
    能作為收受、提領特定犯罪所得使用，他人提領後會產生遮
    斷資金流動軌跡以逃避國家追訴、處罰之效果，仍基於幫助
    之犯意而提供，則應論以幫助犯一般洗錢罪。又提供金融帳
    戶提款卡及密碼之行為人，因已將帳戶之提款卡及密碼等物
    件提供他人使用，失去對自己帳戶之實際管領權限，若無配
    合指示親自提款，即無收受、持有或使用特定犯罪所得之情
    形，且無積極之移轉或變更特定犯罪所得之行為，固非屬洗
    錢防制法第2 條第1 款、第3 款所稱之洗錢行為，然同條第
    2 款之掩飾、隱匿行為，目的在遮掩、粉飾、隱藏、切斷特
    定犯罪所得與特定犯罪間之關聯性，是此類洗錢行為須與欲
    掩飾、隱匿之特定犯罪所得間具有物理上接觸關係（事實接
    觸關係）。倘詐欺犯罪之正犯實行詐欺犯罪後，為掩飾、隱
    匿其犯罪所得財物之去向及所在，而令被害人將款項轉入其
    所持有、使用之他人金融帳戶，並由該詐欺犯罪正犯前往提
    領其犯罪所得款項得手，如能證明該帳戶內之款項係詐欺犯
    罪所得，因已被提領而造成金流斷點，該當掩飾、隱匿之要
    件，該詐欺犯罪正犯自成立一般洗錢罪之正犯（最高法院10
    9 年度台上字第5354號刑事判決意旨參照）。查如附表所示
    之告訴人、被害人將如附表所示之款項匯至被告之土銀、凱
    基帳戶後，確遭詐欺集團成員將該等款項轉出或提領一空，
    不知去向、所在，有前揭帳戶交易明細資料存卷足稽，因該
    等款項已被轉出或提領而造成金流斷點，足以掩飾、隱匿特
    定犯罪所得去向、所在，與洗錢防制法第2 條第2 款規定相
    符，該詐欺犯罪正犯自成立一般洗錢罪之正犯，被告於本院
    準備程序中供承以每一金融帳戶3,000 元之代價，提供其所
    有之土銀、凱基帳戶與詐欺集團使用，坦承幫助詐欺取財及
    幫助一般洗錢犯行等語（見本院卷第127 至128 頁），然尚
    無證據證明被告有共同一般洗錢之犯意聯絡及行為分擔，是
    被告成立一般洗錢罪之幫助犯，公訴意旨認被告不該當洗錢
    罪等語，容有誤會，併此敘明。
㈡、被告將土銀、凱基帳戶之存摺及網路銀行帳號、密碼等帳戶
    資料，交由詐欺集團成員用以作為收受詐騙被害人所交付財
    物之犯罪工具，過程中無證據證明被告有直接參與詐欺取財
    之構成要件行為，充其量僅足認定係詐欺取財構成要件以外
    之幫助行為，尚難遽認與實行詐欺取財之詐欺集團成員間有
    犯意聯絡，而有參與或分擔詐欺取財之犯行。況使用他人帳
    戶犯罪者，本欲利用他人帳戶以隱瞞自己身分而逃避檢警追
    緝，是被告雖對使用其帳戶者，將利用其所交付之帳戶作為
    詐欺取財犯行之犯罪工具，有不確定故意，然其主觀上有無
    將使用該帳戶者所實施之詐欺取財犯行，視為己身犯行之共
    同犯意聯絡，實非無疑。是本案既無證據足資證明被告有共
    同詐欺取財之犯意聯絡及行為分擔，自應認被告將其上述帳
    戶交由詐欺集團使用之犯行，僅止於幫助詐欺取財之犯意，
    而為詐欺取財構成要件以外之行為，故被告成立詐欺取財罪
    之幫助犯。
㈢、核被告所為，係犯刑法第30條第1 項、洗錢防制法第14條第
    1 項之幫助一般洗錢罪，及刑法第30條第1 項、第339 條第
    1 項之幫助詐欺取財罪。被告所為幫助一般洗錢犯行，與已
    提起公訴之幫助詐欺取財犯行有裁判上一罪關係，為起訴效
    力所及，起訴意旨雖僅認被告係涉犯刑法第30條第1 項、第
    339 條第1 項之幫助詐欺取財罪，然被告上開犯行亦構成幫
    助洗錢罪，業如前述，且此部分之犯罪事實及罪名業經本院
    於準備程序中告知（見本院卷第127 頁），無礙被告之防禦
    權，本院自應併予審理。
㈣、被告先後將土銀、凱基之帳戶資料交與詐欺集團成員及幫助
    之正犯詐取如附表編號10、13、20所示告訴人李宜靜、黃琪
    瑾、陳巧莉各2 次交付財物之行為，均係於密切之時間、空
    間實施，並各侵害同一人之財產法益，各行為之獨立性極為
    薄弱，主觀上亦係出於同一詐欺之犯意，依一般社會健全觀
    念，應視為數個舉動之接續施行，合為包括之一行為予以評
    價為當，故應各論以接續犯而以一罪論。
㈤、被告以一提供其土銀、凱基帳戶之存摺及網路銀行帳號、密
    碼之行為，侵害如附表所示陳奕彣等22人之財產法益，並同
    時觸犯幫助一般洗錢罪及幫助詐欺取財罪，為想像競合犯，
    應依刑法第55條前段規定，從一較重之幫助一般洗錢罪處斷
    。
㈥、檢察官移送併辦部分，與本案起訴書所載之犯罪事實間，具
    有想像競合犯之裁判上一罪關係，核屬法律上同一之案件，
    應為起訴效力所及，故本院自得併予審究，附此敘明。
㈦、被告係以幫助他人犯罪之意思而參與犯罪構成要件以外之行
    為，為幫助犯，應依刑法第30條第2 項之規定，按正犯之刑
    減輕之。又按犯洗錢防制法第14條、第15條之罪，在偵查或
    審判中自白者，減輕其刑，洗錢防制法第16條第2 項定有明
    文。查被告於本院準備程序中坦承前述幫助一般洗錢犯行（
    本院卷第128 頁），應依洗錢防制法第16條第2 項規定減輕
    其刑。被告既有上開各減輕其刑之事由，爰依刑法第70條規
    定遞減之。
㈧、爰審酌被告提供其土銀、凱基帳戶之存摺及網路銀行帳戶、
    密碼供詐欺集團成員使用，致影響社會正常交易安全，被告
    本身雖未實際實行一般洗錢及詐欺取財之犯罪行為，但竟不
    顧政府近年來為查緝犯罪，大力宣導民眾勿輕率提供個人申
    辦之金融帳戶資料而成為詐欺集團之幫兇，仍交付帳戶資料
    予不認識之他人犯罪使用，使金流產生斷點，追查趨於複雜
    ，助長一般洗錢及詐欺取財犯罪，復使告訴人、被害人受有
    財產上損害；惟念及被告犯後尚能坦承犯行之態度，且被告
    未直接參與一般洗錢及詐欺取財犯行，其惡性及犯罪情節較
    為輕微，兼衡其犯罪動機、目的、手段、於本院審理中自陳
    之教育程度、經濟狀況、家庭生活狀況（詳見本院卷第234
    頁）與造成財產法益與社會整體金融體系之受損程度等一切
    情狀，量處如主文所示之刑，併科罰金部分並諭知如主文所
    示之易服勞役折算標準。又檢察官雖具體求刑有期徒刑10月
    （見本院卷第234 頁），惟本院審酌前揭各情，因認主文所
    示之宣告刑已可收懲戒之效且與被告之罪責相當，檢察官上
    開求刑稍有過重之情，併此敘明。另依刑法第41條第1 項規
    定，得易科罰金之罪，以「最重本刑為5 年以下有期徒刑以
    下之刑之罪」為限，本件被告所犯幫助洗錢罪，最重本刑為
    7 年以下有期徒刑，並非最重本刑5 年以下有期徒刑之罪，
    是縱經本院判處有期徒刑6 月，依上開規定反面解釋，仍不
    得易科罰金，惟得依刑法第41條第3 項規定聲請易服社會勞
    動，併予說明。
三、沒收：
    按犯第14條之罪，其所移轉、變更、掩飾、隱匿、收受、取
    得、持有、使用之財物或財產上利益，沒收之。洗錢防制法
    第18條第1 項前段定有明文。所稱財物或財產上利益，乃指
    特定犯罪之犯罪所得而言，至於洗錢者本身之犯罪所得，則
    應適用刑法規定沒收，此有該條修正理由可參。本案被告僅
    構成幫助洗錢罪，並非洗錢罪之正犯，並未實際參與移轉、
    變更、掩飾或隱匿之洗錢正犯行為，或取得財物或財產上利
    益，是詐騙犯罪犯罪所得經移轉、變更、隱匿後，應於洗錢
    或詐欺正犯部分沒收，並非在被告本案犯行沒收。至被告因
    出售上開土銀、凱基銀行帳戶而取得價值6,000 元之遊戲點
    數，業據被告供述明確（見本院卷第128 頁），核屬被告本
    案之犯罪所得，未據扣案，應依刑法第38條之1 第1 項前段
    、第3 項規定宣告沒收，於全部或一部不能沒收或不宜執行
    沒收時，追徵其價額。
據上論斷，應依刑事訴訟法第273 條之1 第1 項、第299 條第1
項前段，洗錢防制法第2 條第2 款第14條第1 項、第16條第2 項
，刑法第11條、第30條第1 項前段、第2 項、第339 條第1 項、
第55條、第42條第3 項、第38條之1 第1 項前段、第3 項，刑法
施行法第1 條之1 第1 項，判決如主文。
本案經檢察官陳彥竹提起公訴，檢察官黃莉紜、陳建州、魏豪勇
移送併辦，檢察官吳聆嘉、王雪鴻到庭執行職務。
中    華    民    國  110     年    10    月    6     日
                  刑事第三庭    法  官  黃虹蓁
以上正本證明與原本無異。
如不服本判決應於收受判決後20日內向本院提出上訴書狀，並應
敘述具體理由；其未敘述上訴理由者，應於上訴期間屆滿後20日
內向本院補提理由書（均須按他造當事人之人數附繕本）「切勿
逕送上級法院」。
中    華    民    國  110     年    10    月    6     日
                                書記官  陳恩慈
附錄本件論罪科刑法條：
中華民國刑法第30條
幫助他人實行犯罪行為者，為幫助犯。雖他人不知幫助之情者，
亦同。
幫助犯之處罰，得按正犯之刑減輕之。
洗錢防制法第2條
本法所稱洗錢，指下列行為：
一、意圖掩飾或隱匿特定犯罪所得來源，或使他人逃避刑事追訴
，而移轉或變更特定犯罪所得。
二、掩飾或隱匿特定犯罪所得之本質、來源、去向、所在、所有
權、處分權或其他權益者。
三、收受、持有或使用他人之特定犯罪所得。
洗錢防制法第14條
有第二條各款所列洗錢行為者，處7 年以下有期徒刑，併科新臺
幣5 百萬元以下罰金。
前項之未遂犯罰之。
前二項情形，不得科以超過其特定犯罪所定最重本刑之刑。
中華民國刑法第339條
意圖為自己或第三人不法之所有，以詐術使人將本人或第三人之
物交付者，處5 年以下有期徒刑、拘役或科或併科50萬元以下罰
金。
以前項方法得財產上不法之利益或使第三人得之者，亦同。
前二項之未遂犯罰之。
附表：
┌──┬────┬─────────┬──────┬─────┬────────┐
│編號│被害人/ │    詐騙方式      │匯款時間    │匯款金額（│   證據及出處   │
│    │告訴人  │                  │            │新臺幣）  │                │
├──┼────┼─────────┼──────┼─────┼────────┤
│ 1  │告訴人陳│詐欺集團成員於109 │109 年9 月14│39萬元    │陳奕彣於警詢中之│
│    │奕彣    │年7 月26日起，以LI│日下午3 時3 │          │證述、臺灣中小企│
│    │（起訴書│NE通訊軟體聯繫陳奕│分許        │          │業銀行匯款申請書│
│    │附表編號│彣，向其佯稱可藉由│            │          │影本1 紙（見高市│
│    │14）    │「金鵬基金」投資平│            │          │警鼓分偵字第1097│
│    │        │台儲值獲利云云，致│            │          │0000000 號卷第23│
│    │        │陳奕彣陷於錯誤，遂│            │          │至29、43頁)     │
│    │        │依指示於右列時間，│            │          │                │
│    │        │匯款右列所示之金額│            │          │                │
│    │        │至張家豪之土銀帳戶│            │          │                │
│    │        │內。              │            │          │                │
├──┼────┼─────────┼──────┼─────┼────────┤
│ 2  │告訴人黃│詐欺集團成員於109 │109 年9 月11│70萬元    │黃孟珍於警詢中之│
│    │孟珍    │年7 月某日起，以LI│日下午2 時14│          │證述、元大銀行國│
│    │（起訴書│NE通訊軟體聯繫黃孟│分許        │          │內匯款申請書影本│
│    │附表編號│珍，向其佯稱可藉由│            │          │1 紙、黃孟珍之元│
│    │16)     │「澳銀交易」及「幣│            │          │大銀行存摺內頁影│
│    │        │安」投資平台投資獲│            │          │本（見110 年度偵│
│    │        │利云云，致黃孟珍陷│            │          │字第1420號卷第9 │
│    │        │於錯誤，遂依指示於│            │          │至19、105、107至│
│    │        │右列時間，匯款右列│            │          │113 頁)         │
│    │        │所示之金額至張家豪│            │          │                │
│    │        │之土銀帳戶內。    │            │          │                │
├──┼────┼─────────┼──────┼─────┼────────┤
│ 3  │告訴人曹│詐欺集團成員於109 │109 年9 月15│6萬元     │曹艷軍於警詢中之│
│    │艷軍    │年7 月某日起，以臉│日上午10時3 │          │證述、三信商業銀│
│    │（起訴書│書通訊軟體聯繫曹艷│分許        │          │行匯款回條1 紙、│
│    │附表編號│軍，向其佯稱可清空│            │          │曹艷軍與自稱「陳│
│    │8）     │博弈公司彩池之彩金│            │          │永強」詐欺集團成│
│    │        │，保證中獎云云，致│            │          │員之LINE通訊軟體│
│    │        │曹艷軍陷於錯誤，遂│            │          │對話紀錄及相關資│
│    │        │依指示於右列時間，│            │          │料擷取畫面共21紙│
│    │        │匯款右列所示之金額│            │          │（見屏警分偵字第│
│    │        │至張家豪之土銀帳戶│            │          │00000000000 號卷│
│    │        │內。              │            │          │第15至16、253 、│
│    │        │                  │            │          │255 至259 頁)   │
├──┼────┼─────────┼──────┼─────┼────────┤
│ 4  │告訴人楊│詐欺集團成員於109 │109 年9 月15│50萬元    │楊濤瑋於警詢中之│
│    │濤瑋    │年8 月1 日起，以LI│日中午12時12│          │證述、楊濤瑋與自│
│    │（起訴書│NE通訊軟體聯繫楊濤│分許        │          │稱「PDK 交易所在│
│    │附表編號│瑋，向其佯稱可藉由│            │          │線客服」詐欺集團│
│    │15)     │「PDK 」投資平台交│            │          │成員之LINE通訊軟│
│    │        │易所投資獲利云云，│            │          │體對話紀錄共12紙│
│    │        │致楊濤瑋陷於錯誤，│            │          │（見高市警鼓分偵│
│    │        │遂依指示於右列時間│            │          │字第10970000000 │
│    │        │，匯款右列所示之金│            │          │號卷第45至49頁) │
│    │        │額至張家豪之凱基帳│            │          │                │
│    │        │戶內。            │            │          │                │
├──┼────┼─────────┼──────┼─────┼────────┤
│ 5  │告訴人周│詐欺集團成員於109 │109 年9 月14│17萬5,431 │周靜華於警詢中之│
│    │靜華    │年8 月17日起，以LI│日上午11時14│元        │證述、合作金庫商│
│    │（110 年│NE通訊軟體聯繫周靜│分許        │          │業銀行匯款申請書│
│    │度偵字第│華，向其佯稱可藉由│            │          │代收入傳票影本1 │
│    │4791號移│「澳門金沙」投資平│            │          │紙、周靜華分別與│
│    │送併辦意│台投資獲利云云，致│            │          │自稱「周元」、「│
│    │旨書)   │周靜華陷於錯誤，遂│            │          │澳門金沙投資平台│
│    │        │依指示分別於右列時│            │          │」詐欺集團成員之│
│    │        │間，匯款右列所示之│            │          │LINE對話紀錄及相│
│    │        │金額至張家豪之土銀│            │          │關資料擷取畫面共│
│    │        │帳戶內。          │            │          │20紙（見新北警重│
│    │        │                  │            │          │刑字第1093827833│
│    │        │                  │            │          │號卷第27至28、10│
│    │        │                  │            │          │9 至120 頁）    │
├──┼────┼─────────┼──────┼─────┼────────┤
│ 6  │被害人林│詐欺集團成員於109 │109 年9 月15│29萬4,000 │林芝榕於警詢中之│
│    │芝榕    │年8 月17日起，以LI│日上午10時46│元        │證述、國泰世華銀│
│    │（110年 │NE通訊軟體聯繫林芝│分許        │          │行存摺封面及內頁│
│    │度偵字第│榕，佯稱可藉由「Me│            │          │影本共2 紙、Meta│
│    │4679號移│tatrader4 」投資平│            │          │trader4 相關資料│
│    │送併辦意│台投資獲利云云，致│            │          │擷取畫面共24紙、│
│    │旨書)   │林芝榕陷於錯誤，遂│            │          │MillionYango電子│
│    │        │依指示於右列時間，│            │          │郵件相關資料擷取│
│    │        │匯款右列所示之金額│            │          │畫面共17份（見11│
│    │        │至張家豪之凱基帳戶│            │          │0 年度偵字第4679│
│    │        │內。              │            │          │號卷第31至35、95│
│    │        │                  │            │          │至97、107 至160 │
│    │        │                  │            │          │頁)             │
├──┼────┼─────────┼──────┼─────┼────────┤
│ 7  │被害人陳│詐欺集團成員於109 │109 年9 月14│29萬3,000 │陳嘉妤於警詢中之│
│    │嘉妤    │年8 月21日起，以LI│日上午10時11│元        │證述、中國信託銀│
│    │（起訴書│NE通訊軟體聯繫陳嘉│分許        │          │行匯款申請書存根│
│    │附表編號│妤，向其佯稱可共同│            │          │聯1 份、內壢分行│
│    │6）     │投資外國股票，惟因│            │          │存簿封面及內頁共│
│    │        │海外匯款會遭香港有│            │          │2 紙、陳嘉妤與自│
│    │        │關金流監督單位阻擋│            │          │稱「宋先生」之詐│
│    │        │，故須依指示匯款至│            │          │欺集團成員之LINE│
│    │        │指定帳戶云云，致陳│            │          │對話紀錄及相關資│
│    │        │嘉妤陷於錯誤，遂依│            │          │料擷取畫面共35紙│
│    │        │指示於右列時間，匯│            │          │（見屏警分偵字第│
│    │        │款右列所示之金額至│            │          │00000000000 號卷│
│    │        │張家豪之土銀帳戶內│            │          │第9 至11、109 至│
│    │        │。                │            │          │118 頁)         │
├──┼────┼─────────┼──────┼─────┼────────┤
│ 8  │告訴人李│詐欺集團成員於109 │109 年9 月14│3萬元     │李如茵於警詢中之│
│    │如茵    │年8 月26日起，以通│日下午10時36│          │證述、中華郵政自│
│    │（起訴書│訊軟體聯繫李如茵，│分許        │          │動櫃員機交易明細│
│    │附表編號│向其佯稱可教投資外│            │          │表影本1 紙、李如│
│    │1）     │匯，惟須先支付款項│            │          │茵與自稱「泰華客│
│    │        │云云，致李如茵陷於│            │          │服」詐欺集團成員│
│    │        │錯誤，遂依指示於右│            │          │之LINE對話紀錄擷│
│    │        │列時間，匯款右列所│            │          │取畫面共32紙（見│
│    │        │示之金額至張家豪之│            │          │南警偵字第109002│
│    │        │凱基帳戶內。      │            │          │7289號卷第7 至13│
│    │        │                  │            │          │、99、103 至165 │
│    │        │                  │            │          │頁)             │
├──┼────┼─────────┼──────┼─────┼────────┤
│ 9  │被害人陳│詐欺集團成員於109 │109 年9 月15│4萬元     │陳俞如於警詢中之│
│    │俞如    │年8 月26日起，以LI│日下午2 時4 │          │證述、永豐銀行網│
│    │（起訴書│NE通訊軟體聯繫陳俞│分許        │          │路銀行交易往來明│
│    │附表編號│如，向其佯稱可藉由│            │          │細1 紙、陳俞如與│
│    │12）    │「金鵬基金」投資平│            │          │自稱「金鵬基金在│
│    │        │台投資云云，致陳俞│            │          │線客服」詐欺集團│
│    │        │如陷於錯誤，遂依指│            │          │成員之對話紀錄及│
│    │        │示於右列時間，匯款│            │          │相關資料擷取畫面│
│    │        │右列所示之金額至張│            │          │共50紙( 見中市警│
│    │        │家豪之土銀帳戶內。│            │          │烏分偵字第110000│
│    │        │                  │            │          │2984號卷第9 至11│
│    │        │                  │            │          │、67至72頁)     │
├──┼────┼─────────┼──────┼─────┼────────┤
│ 10 │告訴人李│詐欺集團成員於109 │109 年9 月11│5,000 元、│李宜靜於警詢中之│
│    │宜靜    │年8 月30日起，以LI│日下午3 時29│2 萬元    │證述、李宜靜分別│
│    │（起訴書│NE通訊軟體聯繫李宜│分許、同年月│          │與自稱「追風」、│
│    │附表編號│靜，要求下載「BLOC│14日下午1 時│          │「Welfare servic│
│    │3)      │KCHAIN」手機軟體後│41分許      │          │es」詐欺集團成員│
│    │        │，佯稱「BLOCKCHAIN│            │          │之LINE對話紀錄及│
│    │        │」內有博弈投資訊息│            │          │相關資料擷取畫面│
│    │        │，可參與投資云云，│            │          │共20紙（見金城警│
│    │        │致李宜靜陷於錯誤，│            │          │刑字第0000000000│
│    │        │遂依指示分別於右列│            │          │號卷第35至38、52│
│    │        │時間，匯款右列所示│            │          │至56頁)         │
│    │        │之金額至張家豪之凱│            │          │                │
│    │        │基、土銀帳戶內。  │            │          │                │
├──┼────┼─────────┼──────┼─────┼────────┤
│ 11 │告訴人何│詐欺集團成員於109 │109 年9 月15│80萬元    │何湘芸於警詢中之│
│    │湘芸    │年8 月31日起，佯稱│日下午1 時32│          │證述、台新國際商│
│    │（起訴書│透過「libra 」投資│分許        │          │業銀行國內匯款申│
│    │附表編號│平台網站，可購買比│            │          │請書影本1 紙（見│
│    │2)      │特幣套利云云，致何│            │          │南警偵字第109002│
│    │        │湘芸陷於錯誤，遂依│            │          │7289號卷第15至20│
│    │        │指示於右列時間，匯│            │          │、227 頁)       │
│    │        │款右列所示之金額至│            │          │                │
│    │        │張家豪之土銀帳戶內│            │          │                │
│    │        │。                │            │          │                │
├──┼────┼─────────┼──────┼─────┼────────┤
│ 12 │告訴人劉│詐欺集團成員於109 │109 年9 月15│3萬元     │劉慧君於警詢中之│
│    │慧君    │年8 月底某日起，以│日下午1 時28│          │證述、臺灣土地銀│
│    │（起訴書│LINE通訊軟體聯繫劉│分許        │          │行存款類存款憑條│
│    │附表編號│慧君，向其佯稱可藉│            │          │影本1 份、劉慧君│
│    │18)     │由博奕投資網站獲利│            │          │與自稱「立德弘文│
│    │        │云云，致劉慧君陷於│            │          │6658」詐欺集團成│
│    │        │錯誤，遂依指示於右│            │          │員之LINE對話紀錄│
│    │        │列時間，匯款右列所│            │          │及相關資料擷取畫│
│    │        │示之金額至張家豪之│            │          │面共9 紙（見屏警│
│    │        │土銀帳戶內。      │            │          │分偵字第00000000│
│    │        │                  │            │          │900 號卷第16至18│
│    │        │                  │            │          │、114 至118 頁）│
├──┼────┼─────────┼──────┼─────┼────────┤
│ 13 │告訴人黃│詐欺集團成員於109 │109 年9 月16│5 萬元、5 │黃琪瑾於警詢中之│
│    │琪瑾    │年8 月底某日起，以│日下午2 時24│萬元      │證述、元大銀行網│
│    │（起訴書│LINE通訊軟體聯繫黃│分許、同日下│          │路轉帳擷取畫面共│
│    │附表編號│琪瑾，向其佯稱可藉│午2 時26分許│          │2 紙、黃琪瑾與自│
│    │11)     │由網站「KKRTRADING│            │          │稱「KKR 投資平台│
│    │        │ 」投資比特幣云云 │            │          │」詐欺集團成員之│
│    │        │，致黃琪瑾陷於錯誤│            │          │對話紀錄及相關資│
│    │        │，遂依指示分別於右│            │          │料擷取畫面共18紙│
│    │        │列時間，匯款右列所│            │          │（見110 年度偵字│
│    │        │示之金額至張家豪之│            │          │第1207號卷第123 │
│    │        │凱基帳戶內。      │            │          │至141 、153 、17│
│    │        │                  │            │          │1 至189 頁）    │
├──┼────┼─────────┼──────┼─────┼────────┤
│ 14 │告訴人鄧│詐欺集團成員於109 │109 年9 月15│2 萬8,000 │鄧傑仁於警詢中之│
│    │傑仁    │年9 月7 日起（起訴│日上午10時47│元        │證述、合作金庫銀│
│    │（起訴書│書記載為9 月10日) │分許        │          │行交易明細擷取畫│
│    │附表編號│，以LINE通訊軟體聯│            │          │面1 紙、鄧傑仁分│
│    │5)      │繫鄧傑仁（起訴書誤│            │          │別與自稱「香港曼│
│    │        │載為張紋瑄），佯稱│            │          │蒂斯海外代購－臺│
│    │        │所訂購之精品遭香港│            │          │灣站」、「周萌萌│
│    │        │海關扣下，需支付保│            │          │」、「韓雪兒」、│
│    │        │證金始可該精品放行│            │          │「陳依琳」詐欺集│
│    │        │云云，致鄧傑仁陷於│            │          │團成員之LINE對話│
│    │        │錯誤，遂依指示於右│            │          │紀錄擷取畫面共61│
│    │        │列時間，匯款右列所│            │          │紙（見金城警刑字│
│    │        │示之金額至張家豪之│            │          │第0000000000號卷│
│    │        │凱基帳戶內。      │            │          │第121 至123 、13│
│    │        │                  │            │          │3 至194 頁)     │
├──┼────┼─────────┼──────┼─────┼────────┤
│ 15 │告訴人賴│詐欺集團成員於109 │109 年9 月16│30萬4,825 │賴禹璇於警詢中之│
│    │禹璇    │年9 月9 日起，以wh│日下午3 時23│元        │證述、賴禹璇與自│
│    │（起訴書│atsapp通訊軟體聯繫│分許        │          │稱「David 」詐欺│
│    │附表編號│賴禹璇，向其佯稱加│            │          │集團成員之whatsa│
│    │7 ）    │入「KKR TRADING 」│            │          │pp對話紀錄1 份、│
│    │        │投資網站保證獲利云│            │          │玉山銀行匯款申請│
│    │        │云，致賴禹璇陷於錯│            │          │書1 紙（見屏警分│
│    │        │誤，遂依指示於右列│            │          │偵字第1093485280│
│    │        │時間，匯款右列所示│            │          │0 號卷第13至14、│
│    │        │之金額至張家豪之凱│            │          │143 至239 、241 │
│    │        │基帳戶內。        │            │          │頁）            │
├──┼────┼─────────┼──────┼─────┼────────┤
│ 16 │告訴人江│詐欺集團成員於109 │109 年9 月11│11萬5,000 │江佳珍於警詢中之│
│    │佳珍    │年9 月11日起，以LI│日下午1 時19│元        │證述、臺灣土地銀│
│    │（起訴書│NE通訊軟體聯繫江佳│分許        │          │行存款憑條1 紙、│
│    │附表編號│珍，向其佯稱VIP 可│            │          │江佳珍與自稱「mi│
│    │10)     │參加抽高額獎金，惟│            │          │ke」詐欺集團成員│
│    │        │需湊滿5 萬元人民幣│            │          │之LINE對話紀錄截│
│    │        │點卡云云，致江佳珍│            │          │圖共57紙、Gmail │
│    │        │陷於錯誤，遂依指示│            │          │擷取畫面1 紙（見│
│    │        │於右列時間，匯款右│            │          │屏警分偵字第1093│
│    │        │列所示之金額至張家│            │          │0000000 號卷第27│
│    │        │豪之土銀帳戶內。  │            │          │至30、399 、417 │
│    │        │                  │            │          │至443 頁）      │
├──┼────┼─────────┼──────┼─────┼────────┤
│ 17 │告訴人王│詐欺集團成員於109 │109 年9 月15│6萬元     │王若芳於警詢中之│
│    │若芳    │年9 月11日起，以臉│日下午1時2分│          │證述、陽信商業銀│
│    │（起訴書│書通訊軟體聯繫王若│許          │          │行匯款收執聯1 紙│
│    │編號9 ，│芳，向其佯稱其博弈│            │          │、博奕網站手機擷│
│    │誤載為王│押注有問題，因其為│            │          │取畫面2 紙、王若│
│    │若芬)   │海外投資人，需賄賂│            │          │芳與自稱「平淡」│
│    │        │當地警方始可讓其放│            │          │詐欺集團成員之LI│
│    │        │款云云，致王若芳陷│            │          │NE對話紀錄及相關│
│    │        │於錯誤，遂依指示於│            │          │資料擷取畫面共23│
│    │        │右列時間，匯款右列│            │          │紙（見屏警分偵字│
│    │        │所示之金額至張家豪│            │          │第00000000000 號│
│    │        │之土銀帳戶內。    │            │          │卷第17至25、297 │
│    │        │                  │            │          │、303 至327 頁) │
├──┼────┼─────────┼──────┼─────┼────────┤
│ 18 │告訴人張│詐欺集團成員於109 │109 年9 月14│3 萬3,383 │張紋瑄於警詢中之│
│    │紋瑄    │年9 月12日起，以LI│日下午8時38 │元        │證述、張紋瑄與電│
│    │（起訴書│NE通訊軟體聯繫張紋│分許（起訴書│          │話號碼「+0000000│
│    │附表編號│瑄，佯稱「澳門銀河│漏載下午8 時│          │5362」詐欺集團成│
│    │4)      │」軟體內有投資訊息│38分許，應予│          │員之對話紀錄擷取│
│    │        │，投資報酬率達20% │補充）      │          │畫面暨匯款紀錄1 │
│    │        │云云，致張紋瑄陷於│            │          │紙、澳門銀河app │
│    │        │錯誤，遂依指示於右│            │          │相關擷取畫面共3 │
│    │        │列時間，匯款右列所│            │          │紙（見金城警刑字│
│    │        │示之金額至張家豪之│            │          │第0000000000號卷│
│    │        │凱基帳戶內。      │            │          │第65至69、108 、│
│    │        │                  │            │          │112 至113 頁)   │
├──┼────┼─────────┼──────┼─────┼────────┤
│ 19 │被害人蔡│詐欺集團成員於109 │109 年9 月14│25萬元    │蔡嘉昇於警詢中之│
│    │嘉昇    │年9 月某日起，以LI│日下午3時4分│          │證述、合作金庫商│
│    │（起訴書│NE通訊軟體聯繫蔡嘉│許          │          │業銀行匯款申請書│
│    │附表編號│昇，向其佯稱可藉由│            │          │代收入傳票影本1 │
│    │17）    │PDK 投資平台交易所│            │          │紙、蔡嘉昇分別與│
│    │        │投資獲利云云，致蔡│            │          │自稱「艷寶寶」、│
│    │        │嘉昇陷於錯誤，遂依│            │          │與「PDK 交易所在│
│    │        │指示於右列時間，匯│            │          │線客服」詐欺集團│
│    │        │款右列所示之金額至│            │          │成員之LINE對話紀│
│    │        │張家豪之土銀帳戶內│            │          │錄及相關資料擷取│
│    │        │。                │            │          │畫面共72紙（見屏│
│    │        │                  │            │          │警分偵字第110305│
│    │        │                  │            │          │86900 號卷第11至│
│    │        │                  │            │          │15、54、63至98頁│
│    │        │                  │            │          │）              │
├──┼────┼─────────┼──────┼─────┼────────┤
│ 20 │告訴人陳│詐欺集團成員於109 │109 年9 月16│48萬7,720 │陳巧莉於警詢中之│
│    │巧莉    │年9 月上旬某日起，│日下午2 時9 │元、60萬  │證述、陳巧莉與自│
│    │（起訴書│以通訊軟體聯繫陳巧│分許、同日下│9,650 元  │稱「KKR CS投資平│
│    │附表編號│莉，向其佯稱可藉由│午2 時26分許│          │台」詐欺集團成員│
│    │13）    │「KKR 」投資平台公│            │          │之對話紀錄及相關│
│    │        │司投資比特幣云云，│            │          │資料擷取畫面共18│
│    │        │致陳巧莉陷於錯誤，│            │          │紙、陳巧莉與自稱│
│    │        │遂依指示分別於右列│            │          │「David 」詐欺集│
│    │        │時間，匯款右列所示│            │          │團成員之whatsapp│
│    │        │之金額至張家豪之土│            │          │對話紀錄共53紙、│
│    │        │銀帳戶內。        │            │          │元大銀行國內匯款│
│    │        │                  │            │          │申請書影本共2 紙│
│    │        │                  │            │          │（見新北警蘆刑字│
│    │        │                  │            │          │第0000000000號卷│
│    │        │                  │            │          │第5 至12、39至61│
│    │        │                  │            │          │、65、67頁)     │
├──┼────┼─────────┼──────┼─────┼────────┤
│21  │告訴人陳│詐欺集團成員於109 │109 年9 月14│95萬元    │陳隆美於警詢中之│
│    │隆美（11│年9 月13日起，佯裝│日下午3 時4 │          │證述、星展銀行匯│
│    │0 年度偵│陳隆美之女兒，透過│分許        │          │款申請書回條聯影│
│    │字第6303│LINE通訊軟體向陳隆│            │          │本1 紙、陳隆美與│
│    │號併辦意│美訛稱：我跟朋友做│            │          │詐欺集團不詳成員│
│    │旨書）  │生意，最近因疫情影│            │          │之Line對話紀錄擷│
│    │        │響，生意不好，急需│            │          │取畫面共34紙（見│
│    │        │用錢云云，致陳隆美│            │          │枋警偵字第110311│
│    │        │陷於錯誤遂依指示匯│            │          │60200 號卷第8 至│
│    │        │款於右列時間，匯款│            │          │11、46至63頁）  │
│    │        │右列所示之金額至張│            │          │                │
│    │        │家豪之土銀帳戶內。│            │          │                │
├──┼────┼─────────┼──────┼─────┼────────┤
│22  │告訴人王│詐欺集團成員於109 │於109 年9 月│3萬元     │王澧全於警詢中之│
│    │澧全（11│年8 月19日起，透過│14日上午11時│          │證述、台新銀行自│
│    │0 年度偵│交友軟體「PARIS 派│12分許      │          │動櫃員機交易明細│
│    │字第6921│愛族」，以暱稱「馨│            │          │影本1 份、王澧全│
│    │號併辦意│怡」假冒女子，與王│            │          │與自稱「PDK 交易│
│    │旨書）  │澧全聊天及推銷投資│            │          │所在線客服」詐欺│
│    │        │，進而訛稱：可於「│            │          │集團不詳成員之Li│
│    │        │PDK 」交易所投資虛│            │          │ne對話紀錄擷取畫│
│    │        │擬貨幣獲利云云，致│            │          │面共18紙（見110 │
│    │        │王澧全陷於錯誤遂依│            │          │年度偵字第6921號│
│    │        │指示於右列時間，匯│            │          │卷第95至101 、10│
│    │        │款右列所示之金額至│            │          │7 、109 至113 頁│
│    │        │張家豪之土銀帳戶。│            │          │）              │
└──┴────┴─────────┴──────┴─────┴────────┘